# 研发支出资本化

提问人：浪蝶 时间：2019-06-17 18:00:29
请教各位两个问题：
1 、已经进入开发阶段的研发项目，且同时满足可行性、有用性等 5 个条件，是否意味着该项目的 “所有支出”都能资本化？
个人理解：在开发阶段满足 5 个条件的支出，“同时应当” 是开发该无形资产达到预定使用状态发生的必要支出才能资本化，开发阶段发生的差旅费、资料翻译费、会议费等间接费用，仍然应当费用化（计入研发支出）。（目前网上区分资本化和费用化基本都是说开发阶段满足 5 个条件的资本化）
2 、除研发人员外，专门为研发项目提供支持下服务而发生的费用，是否属于研发支出并满足加计扣除的条件，如：采购人员专门为购买研发项目所需材料所发生的差旅费，质量、制造等相关部门专门参加该项目的会议而发生的会议费？

回答人：chenyiwei
1 、在满足资本化条件之后发生的，可直接归属于该研发项目的支出（扣除一般管理性支出，仅限于财务、税务相关规定中明确可以计入研发支出的开支项目）才可以资本化，你的理解基本合理。
2 、不建议不恰当地扩大可资本化的研发支出范围，你说的这些项目都不适合于资本化。

提问人：浪蝶 时间：2019-06-18 08:51:37
谢谢陈版！
我没描述清楚，需继续请教陈版：
1 、您说的可直接归属于该研发项目的支出资本化，不能直接归属的部分，是否仍然属于研发支出，只是不能资本化（即计入 “研发支出-费用化”，且可以加计扣除）？处于开发阶段的研发项目，其研发支出既可能计入 “研发支出-资本化”，也可能计入 “研发支出-费用化”？
2 、问题中描述的差旅费、会议费，我的意思是，它不能资本化，但仍然属于研发支出（即计入 “研发支出-费用化”，且可以加计扣除），请问理解是否正确？

回答人：chenyiwei
可以这样理解。